# 不以自身股份的结算支付如何处理？

提问人：soibook 时间：2022-12-03 10:35:16
请问各位，如果A公司（不是茅台集团）对其员工承诺，安心地在公司好好干 3 年后，给每人送 100 股茅台股票。这不属于股份支付，但是每年要计提应付职工薪酬吗？期末还要根据茅台股价调整应付职工薪酬余额？或者调整期间费用吗？

回答人：chenyiwei
这种情况属于非货币性的职工薪酬，因为标的并非自身权益工具，故不是股份支付。
需在服务期限内每年确认职工薪酬，其金额=（标的股票的期末公允价值*累计已服务年限/服务期总年限）-截至期初累计已确认金额。

提问人：soibook 时间：2022-12-07 14:59:22
那这种核算方式与现金结算的股份支付差不多，只不过现金结算的股份支付要估算一个期权的“公允价值”，但最后结果累积确认的费用还是实际支付的现金数。这样看来，用不用自身股票作为结算基础有什么大的区别？单独做一个股份支付的意义是？当然用别人的股票与自身的努力相关性不大，但还是有一定的激励性，具有福利性质，甚至有点抽奖，意外所得，与生产经营无关

回答人：chenyiwei
现金结算股份支付的费用金额最终是按照实际需付出的现金金额来计算的，而相对与非货币性职工薪酬类似。